臺灣臺中地方法院刑事判決　　　　　　 96年度易緝字第468號
公　訴　人　臺灣臺中地方法院檢察署檢察官
被　　　告　丙○○
　　　　　　　　　　樓
上列被告因詐欺等案件，經檢察官提起公訴（95年度偵字第1851
9號、第21507號），因被告於準備程序中就被訴事實為有罪之陳
述，經本院合議庭裁定由受命法官獨任進行簡式審判程序，本院
判決如下：
    主    文
丙○○共同意圖為自己不法之所有，以詐術使人將本人之物交付
，處有期徒刑柒月。扣案之Ｍotorola廠牌行動電話壹支，沒收
。
    事實及理由
一、本件犯罪事實如下：緣方敬豪（業經本院判處有期徒刑一年
    確定）因缺錢花用，竟自民國九十五年七月中旬某日起，受
    友人李明祺（由檢察官另案通緝）之邀，基於共同意圖為自
    己不法所有之犯意聯絡，加入由李明祺及其他不詳年籍姓名
    之人組成之詐欺集團，負責持人頭帳戶之提款卡、存摺、印
    章等物，於詐騙款項轉帳入戶後負責前往領款。方敬豪、李
    明祺因人手不足，又於九十五年八月六日，以刊登廣告之方
    式，亦招攬有共同詐欺犯意聯絡之丙○○加入前開詐騙集團
    ，約定由李明祺交付人頭帳戶存摺、提款卡、印章並交代應
    領取之款項後，再由方敬豪駕駛不知情女友宋瑋婷所有車號
    三Ｊ─九ＯＯ九號自用小客車，搭載丙○○至提款地點，丙
    ○○則負責出面以自動提款機提款或臨櫃提款之方式提領贓
    款，領得款項後再由方敬豪轉交與李明祺。方敬豪並以所有
    Ｍotorola廠牌行動電話1支撥打電話與李明祺、丙○○聯絡
    。嗣前開詐欺集團不詳姓名、年籍成員即於九十五年八月八
    日以電話向乙○○謊稱其參加公司抽獎活動抽中二獎新臺幣
    （下同）一百萬元，須先繳付百分之十五稅金云云，致使乙
    ○○陷於錯誤，而先後為如附表所示之匯款行為（如附表所
    示人頭帳戶之申設人，另由警追查），共遭詐騙一百零八萬
    六千元（起訴書誤載為八十萬元）。方敬豪、丙○○於上開
    款項匯入江議民如附表所示帳戶後，即接續於九十五年八月
    十七日臨櫃提領現金十四萬八千元、以金融卡提款二萬元。
    嗣於九十五年八月十八日上午十一時四十分，方敬豪搭載丙
    ○○，持江議民前開帳戶存摺一同前往臺中市○區○○路二
    ＯＯ號「英才郵局」欲臨櫃提款二十二萬五千元贓款，丙○
    ○因郵局人員要求在郵政存簿儲金提款單上留下基本資料，
    乃虛偽填寫「林明賦」姓名（不具署押性質，詳如後述），
    旋為郵局人員陳惠澤發覺有異，而報警當場查獲丙○○，並
    扣得江議民前開郵局帳戶存摺一本、提款卡一張、印章一枚
    及郵政存簿儲金提款單一張、自動櫃員機交易明細表二張，
    方敬豪見狀則趁機逃逸。嗣方敬豪即於偵查機關未查悉其共
    犯身分前，即於九十五年九月五日中午十二時四十五分向偵
    查機關臺灣臺中地方法院檢察署具狀自首，而受裁判，並於
    九十五年九月十八日偵查中自動到案，經檢察官當庭扣得其
    所有供前開共同犯罪聯絡所用之Ｍotorola廠牌行動電話一
    支。
二、上開犯罪事實，有以下證據可資證明：
    1.被告丙○○於偵查中及本院行準備程序、審理時之自白。
    2.共犯即同案被告方敬豪於警詢、偵查中之供證。
    3.證人即被害人乙○○於警詢中之證述。
    4.證人陳惠澤於警詢中；證人宋瑋婷於警詢、偵查中；證人
      李明賢於偵查中之證述。
    5.被害人乙○○之新竹國際商業銀行匯款副通知書影本四張
      、郵政國內匯款執據影本二張、郵政跨行匯款申請書影本
      一張附卷可憑。
    6.江議民前開郵局帳戶存摺一本、提款卡一張、印章一枚及
      郵政存簿儲金提款單一張、自動櫃員機交易明細表二張、
      Ｍotorola廠牌行動電話一支扣案可稽。
三、至檢察官雖對被告丙○○具體求處有期徒刑十月，惟本院審
    酌被告丙○○僅受僱擔任車手，負責提領贓款，復於犯後坦
    承犯行，知所悔悟等一切情狀，認對被告量處如主文所示之
    刑，已足資懲儆。又被告行為後，中華民國九十六年罪犯減
    刑條例業於九十六年七月十六日公布施行，其本案行為時固
    在九十六年四月二十四日以前，惟查，被告於九十六年二月
    十六日經本院發布通緝，迄九十六年九月二十七日始為警緝
    獲，此有本院通緝書及警局通緝案件報告書各1份在卷可按
    ，是被告係於該減刑條例施行前經通緝，於施行後遭緝獲，
    而未於九十六年十二月三十一日以前自動歸案接受審判者，
    依該減刑條例第五條規定，即不得予以減刑，附此敘明。
四、公訴意旨另略以：被告丙○○與被告方敬豪約定臨櫃提款時
    如有填寫提款人身分之必要，即推由被告丙○○冒簽他人姓
    名，嗣被告方敬豪搭載被告丙○○持江議民前開帳戶前往前
    揭「英才郵局」欲臨櫃提款前開現款時，被告丙○○並於該
    郵政存簿儲金提款單上偽造「林明賦」之署名一枚，足以生
    損害於林明賦本人及郵政機關對於提款作業管理之正確性，
    因認被告丙○○尚共同涉有刑法第二百十七條之偽造署押罪
    云云。經查，被告丙○○雖於前開提款單上偽填「林明賦」
    姓名，惟該姓名僅在便於郵政人員識別提款人為何人，非表
    示提款人本人簽名之意思，尚不生偽造署押之問題，此部分
    本應為無罪判決之諭知，惟因公訴人認此部分與上開有罪部
    分，具有想像競合犯之裁判上一罪關係，爰不另為無罪判決
    之諭知，亦併此敘明。
五、依刑事訴訟法第二百七十三條之一第一項、第二百九十九條
    第一項前段、第三百十條之二、第四百五十四條第一項，刑
    法第二十八條、第三百三十九條第一項、第三十八條第一項
    第二款，刑法施行法第一條之一第一項、第二項前段，判決
    如主文。
本案經檢察官甲○○到庭執行職務。
中　　華　　民　　國　　96　　年　　10　　月　　31　　日
                        臺灣臺中地方法院刑事第11庭
                                法  官  丁智慧
上正本證明與原本無異。
如不服本判決，應於送達後10日內向本院提出上訴狀（須附繕
本），上訴於臺灣高等法院臺中分院。上訴書狀如未敘述理由，
應於上訴期間屆滿後20日內補提理由書於本院。
                                書記官  陳淑華
中　　華　　民　　國　　96　　年　　10　　月　　31　　日
附錄本案論罪科刑法條全文：
刑法第339條第1項
意圖為自己或第三人不法之所有，以詐術使人將本人或第三人之
物交付者，處5年以下有期徒刑、拘役或科或併科1000元以下罰
金。
  附表：
 ┌──┬─────┬───────┬──────────┐
 │編號│ 匯款日期 │遭詐騙金額    │  匯入之人頭帳戶    │
 ├──┼─────┼───────┼──────────┤
 │    │95.08.08  │10萬元        │廖泰億中華郵政公司  │
 │ 1  │16時26分  │              │大理大新街郵局第0021│
 │    │          │              │0000000000號帳戶（含│
 │    │          │              │局號）              │
 ├──┼─────┼───────┼──────────┤
 │ 2  │95.08.08  │ 7萬3千元     │簡得修新光銀行十甲分│
 │    │          │              │行第0000000000000號 │
 │    │          │              │帳戶                │
 ├──┼─────┼───────┼──────────┤
 │    │95.08.14  │20萬元        │廖雅文中華郵政公司臺│
 │ 3  │11時10分  │              │中水湳郵局第00000000│
 │    │          │              │845674號帳戶        │
 ├──┼─────┼───────┼──────────┤
 │ 4  │95.08.14  │10萬元        │廖雅文上開郵局帳戶  │
 ├──┼─────┼───────┼──────────┤
 │    │95.08.15  │20萬元        │柯姝君台新銀行中壢分│
 │ 5  │          │              │行第00000000000000號│
 │    │          │              │帳戶                │
 ├──┼─────┼───────┼──────────┤
 │    │95.08.17  │16萬8千元     │江議民中華郵政公司中│
 │ 6  │（起訴書誤│              │和泰和街郵局第031172│
 │    │載為同月16│              │00000000號帳戶（含局│
 │    │日）      │              │號）                │
 ├──┼─────┼───────┼──────────┤
 │ 7  │95.08.18  │24萬5千元     │江議民上開郵局帳戶  │
 └──┴─────┴───────┴──────────┘
